# 求助陈版审计调整分录

提问人：范豆 20152015 时间：2020-03-22 08:05:25
陈版您好，
请问如果审计调整需要冲减企业当年的一笔收入，是否涉及到如下基本分录，
1 、冲减主营业务收入；
2 、冲减主营业务成本；
3 、冲减当年的所得税费用，贷方为“所得税费用”，借方为什么会计科目呢~
4 、既然调整了企业的主营业务收入，主营业务成本，所得税费用，那么未分配利润如何做调整分录呢~以上，请陈版赐教，谢谢！

回答人：chenyiwei
1 、所得税调整的情况比较复杂，要考虑已缴纳的税款能否申请退回，或者能否抵顶以后年度的应纳税额（以后年度纳税调减），或者本年度能否重新申报等。只有当确定可以这样做时才可以调整所得税。如果报告年度汇算清缴已经完成，不能再修改报告年度的汇算清缴结果，则该差异可能需确认递延所得税资产（在假设可抵顶以后年度应纳税额，且预计未来有足够多的应纳税所得额的前提下）
2 、未分配利润的调整是对上述各损益项目调整的自然滚存结果，一般无需编制特殊的审计调整分录。